<?xml version='1.0' encoding='utf-8'?>
<verb default="athghuthaigh" disambig="">
  <verbalNoun default="athghuthú" />
  <verbalAdjective default="athghuthaithe" />
  <tenseForm default="athghuthaigh" tense="Past" dependency="Indep" person="Base" />
  <tenseForm default="athghuthaíomar" tense="Past" dependency="Indep" person="Pl1" />
  <tenseForm default="athghuthaíodar" tense="Past" dependency="Indep" person="Pl3" />
  <tenseForm default="athghuthaíodh" tense="Past" dependency="Indep" person="Auto" />
  <tenseForm default="athghuthaigh" tense="Past" dependency="Dep" person="Base" />
  <tenseForm default="athghuthaíomar" tense="Past" dependency="Dep" person="Pl1" />
  <tenseForm default="athghuthaíodar" tense="Past" dependency="Dep" person="Pl3" />
  <tenseForm default="athghuthaíodh" tense="Past" dependency="Dep" person="Auto" />
  <tenseForm default="athghuthaíodh" tense="PastCont" dependency="Indep" person="Base" />
  <tenseForm default="athghuthaínn" tense="PastCont" dependency="Indep" person="Sg1" />
  <tenseForm default="athghuthaíteá" tense="PastCont" dependency="Indep" person="Sg2" />
  <tenseForm default="athghuthaímis" tense="PastCont" dependency="Indep" person="Pl1" />
  <tenseForm default="athghuthaídís" tense="PastCont" dependency="Indep" person="Pl3" />
  <tenseForm default="athghuthaítí" tense="PastCont" dependency="Indep" person="Auto" />
  <tenseForm default="athghuthaíodh" tense="PastCont" dependency="Dep" person="Base" />
  <tenseForm default="athghuthaínn" tense="PastCont" dependency="Dep" person="Sg1" />
  <tenseForm default="athghuthaíteá" tense="PastCont" dependency="Dep" person="Sg2" />
  <tenseForm default="athghuthaímis" tense="PastCont" dependency="Dep" person="Pl1" />
  <tenseForm default="athghuthaídís" tense="PastCont" dependency="Dep" person="Pl3" />
  <tenseForm default="athghuthaítí" tense="PastCont" dependency="Dep" person="Auto" />
  <tenseForm default="athghuthaíonn" tense="PresCont" dependency="Indep" person="Base" />
  <tenseForm default="athghuthaím" tense="PresCont" dependency="Indep" person="Sg1" />
  <tenseForm default="athghuthaímid" tense="PresCont" dependency="Indep" person="Pl1" />
  <tenseForm default="athghuthaítear" tense="PresCont" dependency="Indep" person="Auto" />
  <tenseForm default="athghuthaíonn" tense="PresCont" dependency="Dep" person="Base" />
  <tenseForm default="athghuthaím" tense="PresCont" dependency="Dep" person="Sg1" />
  <tenseForm default="athghuthaímid" tense="PresCont" dependency="Dep" person="Pl1" />
  <tenseForm default="athghuthaítear" tense="PresCont" dependency="Dep" person="Auto" />
  <tenseForm default="athghuthóidh" tense="Fut" dependency="Indep" person="Base" />
  <tenseForm default="athghuthóimid" tense="Fut" dependency="Indep" person="Pl1" />
  <tenseForm default="athghuthófar" tense="Fut" dependency="Indep" person="Auto" />
  <tenseForm default="athghuthóidh" tense="Fut" dependency="Dep" person="Base" />
  <tenseForm default="athghuthóimid" tense="Fut" dependency="Dep" person="Pl1" />
  <tenseForm default="athghuthófar" tense="Fut" dependency="Dep" person="Auto" />
  <tenseForm default="athghuthódh" tense="Cond" dependency="Indep" person="Base" />
  <tenseForm default="athghuthóinn" tense="Cond" dependency="Indep" person="Sg1" />
  <tenseForm default="athghuthófá" tense="Cond" dependency="Indep" person="Sg2" />
  <tenseForm default="athghuthóimis" tense="Cond" dependency="Indep" person="Pl1" />
  <tenseForm default="athghuthóidís" tense="Cond" dependency="Indep" person="Pl3" />
  <tenseForm default="athghuthófaí" tense="Cond" dependency="Indep" person="Auto" />
  <tenseForm default="athghuthódh" tense="Cond" dependency="Dep" person="Base" />
  <tenseForm default="athghuthóinn" tense="Cond" dependency="Dep" person="Sg1" />
  <tenseForm default="athghuthófá" tense="Cond" dependency="Dep" person="Sg2" />
  <tenseForm default="athghuthóimis" tense="Cond" dependency="Dep" person="Pl1" />
  <tenseForm default="athghuthóidís" tense="Cond" dependency="Dep" person="Pl3" />
  <tenseForm default="athghuthófaí" tense="Cond" dependency="Dep" person="Auto" />
  <moodForm default="athghuthaíodh" mood="Imper" person="Base" />
  <moodForm default="athghuthaím" mood="Imper" person="Sg1" />
  <moodForm default="athghuthaigh" mood="Imper" person="Sg2" />
  <moodForm default="athghuthaímis" mood="Imper" person="Pl1" />
  <moodForm default="athghuthaígí" mood="Imper" person="Pl2" />
  <moodForm default="athghuthaídís" mood="Imper" person="Pl3" />
  <moodForm default="athghuthaítear" mood="Imper" person="Auto" />
  <moodForm default="athghuthaí" mood="Subj" person="Base" />
  <moodForm default="athghuthaímid" mood="Subj" person="Pl1" />
  <moodForm default="athghuthaítear" mood="Subj" person="Auto" />
</verb>
